臺灣臺中地方法院交通事件裁定　 　　　96年度交聲字第710號
原處分機關　交通部公路總局臺中區監理所
受處分人　　乙○○
上列受處分人因違反道路交通管理處罰條例案件，對於交通部公
路總局臺中區監理所民國九十六年六月二十六日所為之裁決（中
監違字第裁六０─ＧＤ0000000號裁決書），聲明異議，
本院裁定如下：
    主    文
異議駁回。
    理    由
一、原處分機關略以：受處分人即異議人（下稱異議人）乙○○
    於民國九十六年六月九日二十三時五十分許，駕駛車牌號碼
    二八六七─ＥＬ號自用小客車，在臺中市市○路○○○路口
    處，因「酒後駕車經酒測為０˙二八ＭＧ／Ｌ」違規，為臺
    中市政府警察局第六分局市政派出所員警以中市警交字第Ｇ
    Ｄ0000000號違規單當場舉發。異議人未於期限內到
    案，原處分機關遂於九十六年六月二十六日以中監違字第裁
    六０─ＧＤ0000000號裁決書，裁處罰鍰新臺幣（下
    同）一萬九千五百元整，並吊扣駕駛執照十二個月，於法並
    無不合等語。
二、本件異議人則以：本案員警於酒測前，並未充分告知受測人
    之權益，如稍作休息十五至二十分鐘後再受測，亦未詢問有
    否服用藥物，且受測後異議人質疑機器有所誤差，要求重測
    亦為該員警拒絕，嚴重引響異議人之權益，爰依法聲明異議
    云云。
三、按汽車駕駛人，飲用酒類或其他類似物後，其吐氣所含酒精
    濃度超過每公升零點二五毫克者，不得駕車；駕駛汽車經測
    試檢定酒精濃度超過標準，處汽車駕駛人罰鍰一萬五千元以
    上六萬元以下，並當場移置保管該汽車及吊扣駕駛執照一年
    ，因而肇事致人受傷者，並吊扣駕駛執照二年。道路交通安
    全規則第一百十四條第二款、道路交通管理處罰條例第三十
    五條第一項第一款分別定有明文。
四、經查，異議人並不否認於九十六年六月九日二十三時五十分
    許，駕駛車牌號碼二八六七─ＥＬ號自用小客車，在臺中市
    市○路、文心路口處，因「酒後駕車經酒測為０˙二八ＭＧ
    ／Ｌ」違規，為臺中市政府警察局第六分局市政派出所員警
    以中市警交字第ＧＤ0000000號違規單當場舉發之事
    實，並有酒精濃度測定值列印單、舉發之違反道路交通管理
    事件通知單及裁決書各一份在卷可稽，是異議人有前揭酒後
    駕車之情形，堪以認定。雖異議人以舉發員警並未依取締酒
    後駕車程序充分告知受測人權益，舉發程序有瑕疵等情詞置
    辯，惟查：經傳喚證人即當日舉發本件交通違規之員警甲○
    ○於本院訊問時具結證稱：「（當時執行情形如何？）在文
    心、市政路口執行酒後駕車路檢勤務，當時受處分人駕駛自
    小客車經過路檢點，然後帶班幹部請駕駛人搖窗，發現身上
    有酒味，於是請駕駛將自小客車移至路旁，接受臨檢。當時
    我上前盤查自小客車駕駛人身分，因為我聞到駕駛人身上有
    酒味，我請他下車，並當場詢問他：是否已飲酒十五分鐘之
    後？他告訴我已經飲酒一段時間了。然後我說要實施酒測，
    請他進行酒精吹氣測試。在酒精吹氣測試之前，並提供受處
    分人一瓶礦泉水漱口，受處分人飲用礦泉水並漱口後，我詢
    問他是否可以接受酒精吹氣測試？然後進行酒精吹氣測試。
    」、「（尚有何意見？）當時確有詢問受處分人是否飲酒十
    五分鐘。並經過確認之後並提供礦泉水之後再進行酒測。」
    等語。而異議人於本院訊問時亦稱：「（對證人證言有何意
    見？）當時我告訴警察，我剛剛喝松酒就出門，酒測的時候
    我提到剛剛喝酒。車上還有車主、車主朋友、還有他們的太
    太。我強調說剛剛喝一口松酒。警察說會提供杯水讓我漱口
    ，要不要喝隨便你。我有喝一小杯杯水。」等語（詳見本院
    九十六年八月二十七日訊問筆錄）。按警察人員於執行酒精
    濃度測試時，於測量前應先確定受測者已飲酒結束十五分鐘
    以上或提供給受測者漱口，避免口腔殘存酒精，致影響準確
    度乙節，內政部警政署新修正之「取締酒後駕車程序」規定
    中訂有明文，足見實施酒測前提供飲水之目的在於避免口中
    有酒精殘留而造成酒測值之誤差，因此飲用酒類未逾十五分
    鐘者，始有提供礦泉水漱口之必要，換言之飲用酒類已逾十
    五分鐘者，則未有口腔中殘存酒精致影響酒測結果之虞，而
    無庸提供漱口。查本件異議人於受實施酒精濃度測試時，舉
    發員警業已提供礦泉水予異議人漱口等情，有舉發員警甲○
    ○及異議人上開筆錄在卷可稽，則縱如異議人所述其飲用酒
    類未逾十五分鐘，然舉發員警既已提供礦泉水予異議人漱口
    ，避免其口腔殘存酒精，而影響酒測之準確度，已符合前開
    「取締酒後駕車程序」規定，與法並無不合。又本件之酒測
    既已成功，於酒測當時，亦無其他顯然得影響酒測結果之事
    由發生，即無再重新檢測之必要，從而舉發員警未應異議人
    要求重行酒測，實難認有何違失及違反酒測之程序。是異議
    人經警實施酒精濃度測試已達０˙二八ＭＧ／Ｌ之結果自有
    其可信度。異議人空言指摘原舉發不當，尚屬無據。從而，
    原處分機關據以援引上開規定，裁處罰鍰一萬九千五百元整
    ，並吊扣駕駛執照十二個月，並無不當，本件異議為無理由
    ，應予駁回。
五、據上論斷，應依道路交通管理處罰條例第八十七條第二項、
    道路交通案件處理辦法第十八條，裁定如主文。
中　　華　　民　　國　　96　　年　　9　　月　 　 6　　日
                  交通法庭  法　官  黃炫中
以上正本證明與原本無異。
如不服本裁定，應於送達後五日內，向本院提出抗告狀。
                            書記官　黃珮華
中　　華　　民　　國　　96　　年　　9　　月      6  　日
